---
title: "HW2"
author: "Andrey"
date: "2022-11-07"
output: rmarkdown::github_document
---

```{r setup, include=FALSE}
knitr::opts_chunk$set(echo = TRUE)
```

## 1

```{r}
data <- read.csv('insurance_cost.csv')
```

## 2

```{r eval=FALSE}
#install.packages("plotly")
#install.packages('skimr')
library(plotly)
library(skimr)

plot_ly(
  data[data$bmi != 0,],
  x = ~ bmi,
  y = ~ charges,
  color = ~ smoker
)
```

## 3

```{r eval=FALSE}
plot <- ggplot() +
  geom_point(data = data, 
               aes(x = bmi, y = charges, color = smoker), size=2) +
  theme_minimal()
ggplotly(plot)
```

## 4

```{r eval=FALSE}
library(corrplot)
library(corrr)

data_clean <- data %>% 
  filter(age != 0 & bmi != 0 & charges != 0) %>% 
  select(is.integer | is.numeric)
head(data_clean)
```

```{r eval=FALSE}
# Получаем непосредственно матрицу
data_cor <- cor(data_clean)
data_cor
```

```{r eval=FALSE}
corrplot(data_cor, method = 'pie')
```

```{r eval=FALSE}
corrplot(data_cor, method = 'color')
```

```{r eval=FALSE}
rplot(data_cor)
```

```{r eval=FALSE}
data_cor %>% 
  network_plot(min_cor = .0)
```

## 5

```{r eval=FALSE}
#install.packages('fastDummies')
library(fastDummies)

data_numeric <- dummy_columns(data, select_columns = c('sex', 'smoker', 'region'), remove_first_dummy = TRUE) %>% select(where(is.numeric))
data_numeric
```

## 6

```{r eval=FALSE}
data_clear_scaled <- scale(data_numeric)
head(data_clear_scaled)

library(factoextra)

data_clear_dist <- dist(data_clear_scaled, method = "euclidean")
as.matrix(data_clear_dist)[1:6,1:6]

```

```{r eval=FALSE}
data_clear_hc <- hclust(d = data_clear_dist, 
                        method = "ward.D2")
# Compute cophentic distance
res.coph <- cophenetic(data_clear_hc)
# Correlation between cophenetic distance and
# the original distance
cor(data_clear_dist, res.coph)

data_clear_hc_av <- hclust(d = data_clear_dist, 
                        method = "average")
res.coph_av <- cophenetic(data_clear_hc_av)
cor(data_clear_dist, res.coph_av)


```

```{r eval=FALSE}
library(factoextra)
fviz_dend(data_clear_hc, 
          cex = 0.1) # cex() - размер лейблов
```

## 7

```{r eval=FALSE}
#install.packages('RColorBrewer')
library(RColorBrewer)

fviz_dend(data_clear_hc, cex = 0.5, k = 4,
k_colors = "jco", type = "circular")
```

```{r eval=FALSE}
require("igraph")
fviz_dend(data_clear_hc, k = 8, k_colors = "jco",
  type = "phylogenic", repel = TRUE)

```

```{r eval=FALSE}
require("igraph")
fviz_dend(data_clear_hc, k = 4, # Cut in four groups
  k_colors = "jco",
  type = "phylogenic", repel = TRUE,
  phylo_layout = "layout.gem")
```

## 8

```{r eval=FALSE}
library(pheatmap)
pheatmap(data_clear_scaled)

```

## 9

```{r eval=FALSE}
head(data_numeric)
library(FactoMineR)
#install.packages('ggbiplot')
library(devtools)
#install_github("vqv/ggbiplot")
library(ggbiplot)
library(plyr)



```

```{r eval=FALSE}
data_full.pca <- prcomp(data_clean, 
                        scale = T)
summary(data_full.pca)
```

Здесь видим, что первые две компоненты объясняют более 60% дисперсии данных - это не идеально, но вполне нормально.

```{r eval=FALSE}
fviz_eig(data_full.pca, 
         addlabels = T, 
         ylim = c(0, 40))
```

Выше представлен график распределения объясненной дисперсии по компонентам. Для анализа берем первые две.

```{r eval=FALSE}
fviz_pca_var(data_full.pca, col.var = "contrib")
```

Данный график показывает векторное отношение переменных наших данных в координатах главных двух компонент. Здесь видим положительную корреляцию по первой компоненте переменных возраста, индекса массы тела и затрат страховой, а по второй компоненте - положительную корреляцию с количеством детей. На графике ниже представлены основные три переменные, которые наилучшим образом объясняют дисперсию наших данных. Видим, что наиболее скоррелированны возраст и затраты страховой.

```{r eval=FALSE}
fviz_pca_var(data_full.pca, 
             select.var = list(contrib = 3), # Задаём число компонент здесь 
             col.var = "contrib")
```

Далее оцениваем переменные, вносящие наибольший вклад в первые три главные компоненты. Видим, что первая компанента состоит в основном из затрат страховой, возраста и ИМТ - что и было понятно, на прошлых графиках.

```{r eval=FALSE}
fviz_contrib(data_full.pca, choice = "var", axes = 1, top = 24) # 1
fviz_contrib(data_full.pca, choice = "var", axes = 2, top = 24) # 2
fviz_contrib(data_full.pca, choice = "var", axes = 3, top = 24) # 3
```

Ниже представлен график, на котором представлены все наблюдения и основные переменные, отвечающие за дисперсию данных.

```{r eval=FALSE}
library(ggbiplot)
ggbiplot(data_full.pca, 
         scale=0, alpha = 0.1) + 
  theme_minimal()
```

Таким образом, наибольшая корреляция с затратами страховой наблюдается у возраста, ИМТ и, в некоторой степени, у переменной, отвечающей за количество детей. Эти переменные объясняют около 60% дисперсии данных, однако четко выраженных кластеров и групп мы не наблюдаем.

```{r}

```
